臺灣新竹地方法院民事裁定
111年度抗字第73號
抗  告  人  魏珉鈞  

            魏小芸  

相  對  人  吳秉紘  

上列抗告人與相對人間因本票裁定事件，對於中華民國111年10
月17日本院111年度票字第720號裁定提起抗告，本院裁定如下：
    主  文
抗告駁回。
抗告程序費用新臺幣壹仟元由抗告人負擔。
    理  由
一、按執票人向本票發票人行使追索權時，得聲請法院裁定後強
    制執行。票據法第123條定有明文。又本票執票人，依票據
    法第123 條規定，聲請法院裁定許可對發票人之強制執行，
    係屬非訟事件，此項聲請之裁定，及抗告法院之裁定，僅依
    非訟事件程序，就本票形式上之要件是否具備予以審查為已
    足，並無確定實體上法律關係存否之效力，如發票人就票據
    債務之存否有爭執時，應由發票人提起確認之訴，以資解決
    。又法院於非訟事件不得為實體上之審查，故發票人縱有實
    體上之爭執，應另行提起確認之訴，法院仍應為准許本票強
    制執行之裁定。
二、相對人於原審主張：相對人執有抗告人於民國109年7月3日
    共同簽發之本票1紙，內載金額新臺幣162萬元，到期日為10
    9年9月1日，並免除作成拒絕證書（下稱系爭本票）。詎經
    相對人向抗告人提示未獲付款，為此提出系爭本票1紙，聲
    請裁定准許強制執行等語。
三、抗告意旨略以：抗告人與相對人陳述內容不合，會請律師提
    起抗告。請求依非訟事件法第195條規定停止強制執行等語
    。爰依法提起抗告，請求廢棄原裁定。
四、經查，依原審卷附相對人所提出之系爭本票影本所示，系爭
    本票發票人欄確有抗告人名義之不同簽名字跡與指印，抗告
    人對此亦不否認形式真正，而本票准許強制執行之裁定，係
    屬非訟事件裁定，為裁定之法院僅就本票為形式上審查，以
    決定強制執行許可與否，並無確定實體上法律關係存否之效
    力，且原審亦就系爭本票是否具備形式要件，依非訟事件程
    序進行審查，認定並無票據無效之情形存在，乃裁定准許強
    制執行，依法並無違誤。至抗告人如對於系爭本票原因關係
    有爭執，亦為實體上爭執，依首開說明，應由抗告人另行提
    起訴訟，以資解決，尚非本件非訟程序所得加以審究，更無
    從依非訟事件法第195條第2項前段規定停止強制執行。從而
    ，原審為形式上審查認系爭本票確為抗告人共同簽發之有效
    票據，進而裁定准予強制執行，即無不合，抗告人指摘原裁
    定不當，求予廢棄，為無理由，應予駁回。
五、爰裁定如主文。
中　　華　　民　　國　　111 　年　　12　　月　　14　　日
                  民事第一庭  審判長法  官  李珮瑜  
                                    法  官  楊明箴
                                    法  官  王凱平
以上正本係照原本作成。
本裁定除以適用法規顯有錯誤為理由，不得再抗告；如提起再抗
告，應於收受送達後10日內委任律師為代理人向本院提出再抗告
狀(需附繕本)，並繳納再抗告費新臺幣1000元。
中　　華　　民　　國　　111 　年　　12　　月　　14　　日
                                    書記官  王恬如